臺灣高雄地方法院刑事判決　　　　　　　96年度易字第2591號
公　訴　人　臺灣高雄地方法院檢察署檢察官
被　　　告　甲○○
上列被告因賭博案件，經檢察官提起公訴（96年度偵字第15645
號），本院以簡式審判程序審理，判決如下：
    主  文
甲○○共同在公眾得出入之場所賭博財物，處罰金新臺幣參萬元
，如易服勞役，以新臺幣壹仟元折算壹日，減為罰金新臺幣壹萬
伍仟元，如易服勞役，以新臺幣壹仟元折算壹日。扣案如附表一
、二所示之物，均沒收之。
    事  實
一、甲○○為址設高雄市○○區○○街576 之1 號「101 遊藝場
    」（登記名義為「大富豪遊藝場」）負責人，竟基於共同在
    公眾得出入之場所賭博財物之犯意，自民國95年初起，在公
    眾得出入之上址店內，擺設如附表一所示共71臺電子遊戲機
    臺，與不特定之賭客賭博財物，並以每月新臺幣（下同）2
    萬4,000 元之薪資，先後僱用具有犯意聯絡之古雅評、陳烜
    正、伍麗英、李秀莉、葉惠芬、鄭橙橙等人（均另經本院以
    96 年 度易字第1886號判決在案），分工擔任開分、洗分服
    務員之工作，共同從事賭博行為。其賭博方法為，賭客先以
    現金持向上揭開分員按開分比例（視機種不同而有不同比例
    ）開分，再投注與機臺對賭，如押中，則可得不等倍數之分
    數；如未押中，則其所下賭注歸店家所有，賭客不續玩時，
    可示意古雅評等員工洗分，前來處理之員工視機臺上分數，
    將現金置於香菸盒內方式交付現金與賭客。嗣於96年4 月16
    日晚上7 時許，適有蔡昆龍亦有賭博之犯意，前往上址把玩
    俗稱「賽狗」之電玩機臺賭博財物，並於同日晚上9 時許，
    先請鄭橙橙將其贏得之分數600 分洗分，再自行持該600 分
    積分，連同先前所剩500 分之積分卡，併向古雅評兌換現金
    ，古雅評遂將兌換之新臺幣（下同）1,100 元現金置於廢棄
    機臺上之香菸盒內，通知蔡昆龍前往拿取，旋遭喬裝客人之
    員警陳宏基發現當場查獲，並在蔡昆龍身上扣得賭資1,100
    元；在上開遊藝場扣得如附表一、二所示之物。
二、案經高雄市政府警察局三民第二分局報請臺灣高雄地方法院
    檢察署檢察官偵查起訴。
    理  由
一、本件被告甲○○所犯為死刑、無期徒刑、最輕本刑為3 年以
    上有期徒刑以外之罪，其於準備程序進行中，就被訴事實為
    有罪之陳述，經本院告知簡式審判程序之旨，並聽取被告及
    檢察官之意見後，認宜進行簡式審判程序，爰依刑事訴訟法
    第273 條之1 第1 項規定，裁定由受命法官獨任進行簡式審
    判程序，合先敘明。
二、前揭事實，業據被告甲○○於審理中坦白承認，核與證人即
    另案被告古雅評、陳烜正、伍麗英、李秀莉、葉惠芬、鄭橙
    橙等人均於警詢中證述渠等確係受雇於被告甲○○，擔任開
    分、洗分工作等語，及證人即賭客蔡昆龍於警詢及偵查中證
    述在上址遊藝場內打玩電子機臺賭博及兌換現金等情大致相
    符，並有「大富豪遊藝場」營利事業登記證抄本、營利事業
    統一發證設立變更登記申請書各1 紙、現場採證照片13幀在
    卷可稽，及如附表一、二所示之電子遊戲機臺等物扣案為憑
    ，足認被告自白應與事實相符，堪以採信。本件事證明確，
    被告犯行洵堪認定，應予依法論科。
三、被告甲○○經營電子遊藝場，擺設賭博性電動機臺，並僱用
    被告伍麗英、古雅評、陳烜正、李秀莉、葉惠芬、鄭橙橙等
    人負責看顧機臺、兌換代幣、洗分及兌換賭資現金，並由賭
    客將代幣投入電子機臺押分，累積代幣兌換現金，以偶然之
    勝負決定財物之得失。核被告所為，係犯刑法第266 條第1
    項之普通賭博罪。起訴書雖誤載刑法第268 條意圖營利供給
    賭博場所之罪名，惟本件被告所擺放電子遊戲機具，猶如個
    人手足之延伸，係藉此方式同時與不特定多數人對賭，並非
    提供場所而牟取其他不法利益（如抽頭、收取租金等），自
    與刑法第268 條之構成要件未合，惟既經公訴人當庭更正，
    即無不合，附此敘明。被告與另案被告古雅評、陳烜正、伍
    麗英、李秀莉、葉惠芬、鄭橙橙等人就上開賭博犯行間，有
    犯意聯絡及行為分擔，應論以共同正犯。又所謂之「集合犯
    」，凡有職業性、營業性或收集性等重複特質之犯罪均屬之
    ，例如經營、從事業務、收集、販賣、製造、散布等行為概
    念者，此即刑事法若干犯罪行為態樣，本質上原具有反覆、
    延續實行之特徵，立法時既予特別歸類，定為犯罪構成要件
    之行為要素，則行為人基於概括之犯意，在密切接近之一定
    時、地持續實行之複次行為，倘依社會通念，於客觀上認為
    符合一個反覆、延續性之行為觀念者，於刑法評價上，即應
    僅成立一罪。本件被告甲○○自95年初起，在前開遊藝場之
    公眾得出入場所內擺設賭博性電子遊戲機臺，擺設之初即有
    與客人反覆實施賭博行為之犯意，顯係基於一個概括性犯意
    ，侵害同一社會法益，並有場所、時間密接性，應係具有預
    定同種類行為將反覆實行，為集合犯而屬包括的一罪。
四、本院審酌被告經營遊藝場從事賭博，經查獲多達71臺賭博性
    電子遊戲機臺，且僱用伍麗英、古雅評、陳烜正、李秀莉、
    葉惠芬、鄭橙橙等多人管理，規模龐大，經營期間又逾1 年
    以上，情節非輕，助長賭博歪風，危害社會善良風俗及秩序
    ，認公訴人建議從重量刑，洵屬有據；惟念其前無犯罪科刑
    紀錄，有臺灣高等法院被告前案紀錄表1 份在卷可按，事後
    尚能坦認犯行，頗見悔意，犯罪後態度良好等一切情狀，量
    處如主文所示之刑，並依本件情節及被告經濟狀況，諭知罰
    金易服勞役之折算標準。又被告本件犯罪時間在96年4 月24
    日以前，合於中華民國96年罪犯減刑條例所定減刑條件，應
    依該條例第2 條第1 項第3 款之規定，就所犯上開之罪，減
    其刑期2 分之1 ，並諭知同前之易服勞役折算標準。
五、扣案如附表一、(一)所示之電子遊戲機臺71臺（均含IC板），
    均係當場賭博之器具；附表一、(二)所示之現金54,650元及附
    表一(三)所示之現金6,500 元，均係在籌碼兌換處之財物，業
    據供述明確，應依刑法第266 條第2 項規定，不問屬於犯人
    與否，宣告沒收之。扣案如附表二所示之各式再玩卡，係記
    錄賭客本次積分以供下次把玩時開分使用，開分統計表，則
    用以紀錄機臺內之錶數、記錄客人打玩中獎結果及客人開機
    送分，鑰匙則為開分以供賭客賭博，均係供被告甲○○及另
    案被告古雅評、陳烜正、伍麗英、李秀莉、葉惠芬、鄭橙橙
    共同犯罪所用之物，且為被告甲○○所有，均應依刑法第38
    條第1 項第2 款之規定宣告沒收。至其餘扣案之打卡單6 張
    ，並無證據證明與本案被告賭博犯罪事實有關；另案被告伍
    麗英皮包所查獲之現金9,100 元部分，據其堅稱係私人所有
    ，且無證據證明與本案有何關連，均不另為沒收之諭知，附
    此敘明。
據上論斷，應依刑事訴訟法第299 條第1 項前段，刑法第28條、
第266 條第1 項前段、第2 項、第42條第3 項、第38條第1 項第
2 款、第3 款，刑法施行法第1 條之1 ，中華民國96年罪犯減刑
條例第2 條第1 項第3 款、第7 條，判決如主文。
本案經檢察官范文欽到庭執行職務
中　　華　　民　　國　　96　　年　　9 　　月　　6 　　日
                  刑事第六庭    法  官  林柏壽
以上正本證明與原本無異。
如不服本判決應於收受本判決後10日內向本院提出上訴書狀，並
應敘述具體理由，如未敘述上訴理由者，應於上訴期間屆滿後20
日內補提理由書狀於本院（均須按他造當事人之人數附繕本）「
切勿逕送上級法院」。
中　　華　　民　　國　　96　　年　　9 　　月　　7 　　日
　　　　　　　　　　　　　　　　書記官  林國龍
附錄本案論罪科刑法條：
中華民國刑法第266 條
在公共場所或公眾得出入之場所賭博財物者，處1 千元以下罰金
。但以供人暫時娛樂之物為賭者，不在此限。
當場賭博之器具與在賭檯或兌換籌碼處之財物，不問屬於犯人與
否，沒收之。
附表一：
(一)機臺71臺（均含IC板），詳細名稱及數量如下：
┌──────┬──┬───────┬──┬──────┬──┐
│  機臺名稱  │數量│   機臺名稱   │數量│  機臺名稱  │數量│
│（均含IC板）│ 臺 │ （均含IC板） │ 臺 │（均含IC板）│ 臺 │
├──────┼──┼───────┼──┼──────┼──┤
│5PK         │5   │快樂天堂      │3   │滿貫大亨    │3   │
├──────┼──┼───────┼──┼──────┼──┤
│戰國風雲    │6   │水果盤        │12  │超悟空      │5   │
├──────┼──┼───────┼──┼──────┼──┤
│超八        │8   │海洋雙星      │6   │幸運賽狗    │5   │
├──────┼──┼───────┼──┼──────┼──┤
│賓果行星    │8   │王牌梭哈      │2   │5JP撲克     │5   │
├──────┼──┼───────┴──┴──────┴──┤
│神燈777     │3   │合計71臺                                │
└──────┴──┴────────────────────┘
(二)櫃臺內查獲：現金54,650元
(三)被告鄭橙橙所持皮包內現金6,500元
附表二：
(一)在被告李秀莉所持皮包內查獲：再玩卡100 點10張、500 點
    10 張 、10 00 點8 張。
(二)被告古雅評所持皮包內查獲：再玩卡100 點17張、500 點6
    張、10 00 點3 張。
(三)被告鄭橙橙所持皮包內查獲：再玩卡100 點7 張、500 點7
    張、1000點1 張。
(四)櫃臺內查獲：再玩卡100 點10張、500 點35張、1000點24張
(五)96年4月16日開分統計表
(六)開分鑰匙1串（10支）
